---
title: "Data managing"
author: "Ubach, A."
output: word_document
always_allow_html: true
---

## 1. Compilat de taules

El paquet rbms treu resultats espècie per espècie de manera que posteriorment s'han de compilar en taules que els agrupin. El següent codi compila els arxius excel generats en un de sol.

Primer de tot haurem separat els resultats obtinguts en carpetes segons la regió climàtica per a no liar-los

```{r, message = FALSE, warning=FALSE, error= FALSE}
library(devtools)
library(data.table)
library(rbms)
library(sf)
library(raster)
library(rasterVis)
library(tmap)
library(xlsx)
library(ggplot2)
library(tidyr)
library(dplyr)
library(readxl)
library(openxlsx)
library(tidyverse)
source("workshop_functions.R")
library(readxl)
```


## 2. COMPILAR FENOLOGIA

```{r, message = FALSE, warning=FALSE, error= FALSE}

library(readxl)
library(dplyr)
library(purrr)
library(stringr)

regions <- c("R1", "R2", "R3")

# Funció per llegir tots els Excel d'una regió i afegir columna rclim
read_pheno_region <- function(region){
  
  folder <- file.path("output/saved", region, "pheno/xlsx")
  
  if(!dir.exists(folder)){
    cat("Carpeta no trobada:", folder, "\n")
    return(NULL)
  }
  
  files <- list.files(folder, full.names = TRUE)
  if(length(files) == 0) return(NULL)
  
  df <- map_dfr(files, read_excel)
  df$rclim <- sub("R", "", region)   # Afegim el codi climàtic (1,2,3)
  
  return(df)
}

# Llegir i combinar totes les regions
pheno <- map_dfr(regions, read_pheno_region)

# Filtrar fora espècies problemàtiques
exclude <- c("HES","PIE","LYC","PAP","NYM","SAT",
             "hespsp","hestsp","lyclsp","nymasp","nymlsp","nymmsp",
             "piegsp","piepsp","pielsp","satesp","lycags")

pheno <- pheno %>% 
  filter(!SPECIES %in% exclude) %>% 
  distinct()

# Crear carpeta final_results si no existeix
dir.create("output/final_results", recursive = TRUE, showWarnings = FALSE)

# Guardar pheno complet
write.csv(pheno, "output/final_results/pheno_2024.csv", row.names = FALSE)
write.table(pheno, "output/final_results/pheno.txt", row.names = FALSE)

## FER PHENO WEB

phenoa<-pheno %>% select(1,2,7,16,17)

phenoa<-unique(phenoa)
phenoa<-na.omit(phenoa)

phenoa_mean <- phenoa %>%
  group_by(SPECIES, WEEK, rclim) %>%
  summarise(mean_NM = mean(NM, na.rm = TRUE)) %>%
  ungroup()

names(phenoa_mean)=c("SPECIES", "week", "rclim", "NM")

phenoa_mean$week<-phenoa_mean$week-9
phenoa_mean<-phenoa_mean[phenoa_mean$week %in% 1:30, ]


phenoa_mean <- merge(
  phenoa_mean,
  names_CBMS %>% select(-nom_cat),
  by = "SPECIES"
)

phenoa <- phenoa %>% filter(!is.na(SITE_ID))
write.csv(phenoa_mean, file=("output/final_results/pheno_web.csv"), row.names = FALSE)
write.csv(phenoa, file=("output/final_results/pheno.csv"), row.names = FALSE)


phenoa_mean<-merge(phenoa_mean, names_CBMS, by="SPECIES")


```

# 3. TRIM_COMPILED

```{r}
library(dplyr)
library(purrr)
library(readr)

#--------------------------------------
# CONFIGURACIÓ GENERAL
#--------------------------------------

# Regions climàtiques i carpeta general
regions <- c("R1", "R2", "R3", "R4")
general_region <- "general"

# Rang d'anys TRIM
trim_years <- 1994:2025

# Crear carpeta final_results si no existeix
dir.create("output/final_results", recursive = TRUE, showWarnings = FALSE)

#--------------------------------------
# FUNCIÓ: processa un fitxer TRIM
#--------------------------------------

process_trim_file <- function(file, trim_years, region_code) {
  
  datos <- read.csv(file, header = TRUE, check.names = FALSE)
  
  # Separem la part comuna (1:14) i la part d’anys
  columnas_comunes <- datos[, 1:14]
  columnas_anys <- datos[, 15:ncol(datos)]
  
  # Obtenim anys des del header
  anys_detectats <- suppressWarnings(as.numeric(colnames(columnas_anys)))
  
  if (any(is.na(anys_detectats))) {
    stop(paste("Error amb els noms de columnes d'anys a:", file))
  }
  
  # Preparem la matriu buida amb tots els anys del rang
  matriu_anys <- as.data.frame(
    matrix(
      NA,
      nrow = nrow(columnas_comunes),
      ncol = length(trim_years)
    )
  )
  colnames(matriu_anys) <- trim_years
  
  # Omplim només els anys existents
  anys_en_arxiu <- intersect(anys_detectats, trim_years)
  
  matriu_anys[, as.character(anys_en_arxiu)] <-
    columnas_anys[, as.character(anys_en_arxiu), drop = FALSE]
  
  # Assigna la regió climàtica
  columnas_comunes$rclim <- region_code
  
  cbind(columnas_comunes, matriu_anys)
}

#--------------------------------------
# FUNCIÓ: llegeix TRIM per regió (R1–R4)
#--------------------------------------

read_trim_region <- function(region){
  
  folder <- file.path("output/saved", region, "trim")
  
  if (!dir.exists(folder)) {
    cat("⚠ Carpeta no trobada:", folder, "\n")
    return(NULL)
  }
  
  files <- list.files(folder, pattern = "\\.csv$", full.names = TRUE)
  
  if (length(files) == 0) {
    cat("⚠ No hi ha arxius TRIM a:", folder, "\n")
    return(NULL)
  }
  
  map_dfr(
    files,
    process_trim_file,
    trim_years = trim_years,
    region_code = region
  )
}

#--------------------------------------
# FUNCIÓ: llegeix TRIM GENERAL (R0)
#--------------------------------------

read_trim_general <- function(){
  
  folder <- file.path("output/saved/general", "trim")
  
  if (!dir.exists(folder)) {
    cat("⚠ Carpeta GENERAL no trobada:", folder, "\n")
    return(NULL)
  }
  
  files <- list.files(folder, pattern = "\\.csv$", full.names = TRUE)
  
  if (length(files) == 0) {
    cat("⚠ No hi ha arxius TRIM a la carpeta GENERAL.\n")
    return(NULL)
  }
  
  map_dfr(
    files,
    process_trim_file,
    trim_years = trim_years,
    region_code = "R0"
  )
}

#--------------------------------------
# LECTURA I COMBINACIÓ DE TAULES
#--------------------------------------

# Combina R1–R4
tabla_trim_regions <- map_dfr(regions, read_trim_region)

# Combina GENERAL (R0)
tabla_trim_general <- read_trim_general()

# Taula completa
tabla_trim <- bind_rows(tabla_trim_regions, tabla_trim_general)

#--------------------------------------
# 🔧 NORMALITZACIÓ Species_name (GENERAL)
#--------------------------------------

tabla_trim <- tabla_trim %>%
  mutate(
    Species_name = if_else(
      rclim == "R0",
      gsub("_", " ", Species_name),
      Species_name
    )
  )

#--------------------------------------
# GUARDA RESULTAT FINAL
#--------------------------------------

write.csv(
  tabla_trim,
  "output/final_results/trim_compiled.csv",
  row.names = FALSE
)

# Mostra la taula final
tabla_trim

```


## 4. Generar taula COINDEX

```{r}

# Paquetes necesarios
library(dplyr)
library(tidyr)
library(readr)

# Llegir fitxer
trim_compiled <- read_csv("./output/final_results/trim_compiled.csv")

# ---- Afegir rclim com a columna abans de pivot ----
trim_compiled <- trim_compiled %>%
  mutate(rclim = .[[15]])  # columna que conté R0/R1/R2/R3/R4

# 1) Seleccionar només les dues primeres files de cada bloc de 4
tabla <- trim_compiled %>%
  mutate(grupo = ceiling(row_number() / 4)) %>%
  filter((row_number() - 1) %% 4 + 1 <= 2)

# 2) Quedar-nos amb Species_name + columnes d'anys + rclim
tabla <- tabla %>% select(Species_name, rclim, 15:(ncol(.)-1))  # ajusta si cal

# 3) Evitar columnes sense nom
tabla <- tabla[, !is.na(names(tabla)) & names(tabla) != ""]

# 4) Pivot llarg i ampli
tabla <- tabla %>%
  mutate(
    fila_tipo = if_else(row_number() %% 2 == 0, "se", "index")
  ) %>%
  mutate(grupo = rep(1:(n() / 2), each = 2)) %>%
  pivot_longer(
    cols = matches("^[0-9]{4}$"),  # només columnes anys
    names_to = "Year",
    values_to = "Value"
  ) %>%
  pivot_wider(
    names_from = fila_tipo,
    values_from = Value
  )

# 5) Format final
co_index <- tabla
co_index$BMS_ID <- "CBMS"

# 6) Treure NA
co_index <- co_index %>% filter(!is.na(index))

# 7) Afegir id i reordenar
co_index$id <- "tot"
co_index <- co_index %>% select(Species_name, id, Year, index, se, BMS_ID, rclim)

# 8) Treure espècies excloses
exclusions <- c("HES","PIE","PAP","LYC","NYM","SAT",
                "hespsp","hestsp","lyclsp","nymasp","nymlsp",
                "nymmsp","piegsp","piepsp","pielsp","satesp","lycags")
co_index <- co_index %>% filter(!Species_name %in% exclusions)

names(co_index)[names(co_index) == "Species_name"] <- "SPECIES"
co_index$SPECIES <- gsub("_", " ", co_index$SPECIES)

co_index <- merge(
  co_index,
  names_CBMS %>% select(-nom_cat),
  by = "SPECIES"
)
co_index$rclim <- gsub("R", "", co_index$rclim)


write.csv(co_index, "output/final_results/coindex.csv", row.names = FALSE)


#--------------------------------------
# Paquets
#--------------------------------------
library(dplyr)
library(tidyr)
library(readr)

#--------------------------------------
# Llegir fitxer
#--------------------------------------
trim_compiled <- read_csv("./output/final_results/trim_compiled.csv")

#--------------------------------------
# rclim (columna 15)
#--------------------------------------
trim_compiled <- trim_compiled %>%
  mutate(rclim = .[[15]])

#--------------------------------------
# 1) Quedar-nos amb index + se PER espècie i regió
#--------------------------------------
tabla <- trim_compiled %>%
  group_by(Species_name, rclim) %>%
  slice_head(n = 2) %>%   # 👈 FIX CLAU
  ungroup()

#--------------------------------------
# 2) Seleccionar espècie + rclim + anys
#--------------------------------------
tabla <- tabla %>%
  select(Species_name, rclim, matches("^[0-9]{4}$"))

#--------------------------------------
# 3) Pivot llarg i ample (robust)
#--------------------------------------
tabla <- tabla %>%
  group_by(Species_name, rclim) %>%
  mutate(fila_tipo = c("index", "se")) %>%
  ungroup() %>%
  pivot_longer(
    cols = matches("^[0-9]{4}$"),
    names_to = "Year",
    values_to = "Value"
  ) %>%
  pivot_wider(
    id_cols    = c(Species_name, rclim, Year),
    names_from = fila_tipo,
    values_from = Value
  )

#--------------------------------------
# 4) Format final
#--------------------------------------
co_index <- tabla %>%
  filter(!is.na(index)) %>%
  mutate(
    id = "tot",
    BMS_ID = "CBMS"
  ) %>%
  select(Species_name, id, Year, index, se, BMS_ID, rclim)

#--------------------------------------
# 🔧 NORMALITZACIÓ DEL GUIÓ (TOTES LES FILES)
#--------------------------------------
co_index <- co_index %>%
  mutate(
    Species_name = gsub("\\b([a-zA-Z]) album\\b", "\\1-album", Species_name)
  )

------------------
# 5) Treure espècies excloses
#--------------------------------------
exclusions <- c(
  "HES","PIE","PAP","LYC","NYM","SAT",
  "hespsp","hestsp","lyclsp","nymasp","nymlsp",
  "nymmsp","piegsp","piepsp","pielsp","satesp","lycags"
)

co_index <- co_index %>%
  filter(!Species_name %in% exclusions)

#--------------------------------------
# 6) Normalitzar nom espècie
#--------------------------------------
names(co_index)[names(co_index) == "Species_name"] <- "SPECIES"
co_index$SPECIES <- gsub("_", " ", co_index$SPECIES)

#--------------------------------------
# 7) Merge amb noms (sense nom_cat)
#--------------------------------------
co_index <- merge(
  co_index,
  names_CBMS %>% select(-nom_cat),
  by = "SPECIES"
)

#--------------------------------------
# 8) rclim a numèric
#--------------------------------------
co_index$rclim <- gsub("R", "", co_index$rclim)

#--------------------------------------
# 9) Guardar
#--------------------------------------
write.csv(
  co_index,
  "output/final_results/coindex.csv",
  row.names = FALSE
)

co_index


```

## 5. Generar taula TRENDS

```{r}
# Leer el archivo resultante
library(dplyr)

# Afegim rclim abans de filtrar
trends <- trim_compiled %>%
  mutate(
    rclim = .[[15]],          # assigna rclim de la columna 15
    grupo = ceiling(row_number() / 4)
  ) %>%
  filter((row_number() - 1) %% 4 + 1 <= 1)

# Treure files on Species_name conté "sp."
trends <- trends %>%
  filter(!grepl("sp\\.", Species_name, ignore.case = TRUE))

# Definir quines columnes són anys
year_cols <- names(trends)[grepl("^[0-9]{4}$", names(trends))]

trends <- trends %>%
  rowwise() %>% 
  mutate(

    # nombre d'anys amb dades
    n_years = length(which(!is.na(c_across(all_of(year_cols))))),

    # taxa_canvi: rate_lt - 1
    taxa_canvi = Slope_imputed_mul - 1,

    # canvi_acumulat (antic change_elev)
    canvi_acumulat = (Slope_imputed_mul ^ n_years - 1) * 100,

    # posar NA quan classificació és "Stable" o "Uncertain"
    taxa_canvi = ifelse(Slope_imputed_classification %in% c("Uncertain"),
                        NA, taxa_canvi),
    canvi_acumulat = ifelse(Slope_imputed_classification %in% c("Uncertain"),
                            NA, canvi_acumulat)
  ) %>%
  ungroup() %>%
  select(-n_years)

# Guardar la taula
write.csv(trends, "output/final_results/trends_compiled.csv", row.names = FALSE)


```
## 6. Generar ternds 10 anys i unir a taula anterior

```{r}

library(dplyr)
library(purrr)
library(readr)

regions <- c("R1", "R2", "R3","R4")
general_region <- "general"

trim_years <- 2016:2025

dir.create("output/final_results", recursive = TRUE, showWarnings = FALSE)

# --------------------------------------------------
# FUNCIONS PER LLEGIR TRIM (10y)
# --------------------------------------------------

process_trim_file <- function(file, trim_years, region_code) {
  
  datos <- read.csv(file, header = TRUE, check.names = FALSE)
  
  columnas_comunes <- datos[, 1:14]
  columnas_anys <- datos[, 15:ncol(datos)]
  
  anys_detectats <- suppressWarnings(as.numeric(colnames(columnas_anys)))
  
  if (any(is.na(anys_detectats))) {
    stop(paste("Error amb els noms de columnes d'anys a:", file))
  }
  
  matriu_anys <- as.data.frame(matrix(
    NA,
    nrow = nrow(columnas_comunes),
    ncol = length(trim_years)
  ))
  colnames(matriu_anys) <- trim_years
  
  anys_en_arxiu <- intersect(anys_detectats, trim_years)
  
  matriu_anys[, as.character(anys_en_arxiu)] <-
    columnas_anys[, as.character(anys_en_arxiu), drop = FALSE]
  
  columnas_comunes$rclim <- region_code
  
  cbind(columnas_comunes, matriu_anys)
}

read_trim_region_10y <- function(region){
  
  folder <- file.path("output/saved/10y", region, "trim")
  
  if (!dir.exists(folder)) {
    cat("⚠ Carpeta no trobada:", folder, "\n")
    return(NULL)
  }
  
  files <- list.files(folder, pattern="\\.csv$", full.names=TRUE)
  
  if (length(files) == 0) {
    cat("⚠ No hi ha arxius TRIM 10y a:", folder, "\n")
    return(NULL)
  }
  
  map_dfr(files, process_trim_file, trim_years = trim_years, region_code = region)
}

read_trim_general_10y <- function(){
  
  folder <- file.path("output/saved/10y/general", "trim")
  
  if (!dir.exists(folder)) {
    cat("⚠ Carpeta GENERAL 10y no trobada:", folder, "\n")
    return(NULL)
  }
  
  files <- list.files(folder, pattern="\\.csv$", full.names=TRUE)
  
  if (length(files) == 0) {
    cat("⚠ No hi ha arxius TRIM 10y a GENERAL.\n")
    return(NULL)
  }
  
  map_dfr(files, process_trim_file, trim_years = trim_years, region_code = "R0")
}

# --------------------------------------------------
# COMBINAR TRIM 10y
# --------------------------------------------------

tabla_trim_regions_10y <- map_dfr(regions, read_trim_region_10y)
tabla_trim_general_10y <- read_trim_general_10y()
tabla_trim_10y <- bind_rows(tabla_trim_regions_10y, tabla_trim_general_10y)

write.csv(tabla_trim_10y,
          "output/final_results/trim_10y_compiled.csv",
          row.names = FALSE)

# --------------------------------------------------
# CREAR trends_10y (1 fila per espècie)
# --------------------------------------------------

trim_10y_compiled <- read.csv("output/final_results/trim_10y_compiled.csv",
                              check.names = FALSE)

trends_10y <- trim_10y_compiled %>%
  mutate(
    rclim = .[[15]],
    grupo = ceiling(row_number() / 4)
  ) %>%
  filter((row_number() - 1) %% 4 + 1 == 1) %>% 
  filter(!grepl("sp\\.", Species_name, ignore.case = TRUE))

# Columnes d'anys
year_cols_10 <- names(trends_10y)[grepl("^[0-9]{4}$", names(trends_10y))]

trends_10y <- trends_10y %>%
  rowwise() %>%
  mutate(
    n_years_10 = length(which(!is.na(c_across(all_of(year_cols_10))))),

    # Càlculs correctes
    taxa_canvi_10 = Slope_imputed_mul - 1,
    canvi_acumulat_10 = (Slope_imputed_mul ^ n_years_10 - 1) * 100,

    # NAs condicionals
    taxa_canvi_10 = ifelse(Slope_imputed_classification %in% c("Uncertain"),
                           NA, taxa_canvi_10),
    canvi_acumulat_10 = ifelse(Slope_imputed_classification %in% c("Uncertain"),
                               NA, canvi_acumulat_10)
  ) %>%
  ungroup() %>%
  select(-n_years_10)

write.csv(trends_10y,
          "output/final_results/trends_10y_compiled.csv",
          row.names = FALSE)

# --------------------------------------------------
# MERGE AMB trends GENERAL
# --------------------------------------------------

trends <- read.csv("output/final_results/trends_compiled.csv",
                   check.names = FALSE)

# Renombrar columnes 10y (excepte Species_name i rclim)
trends_10y_ren <- trends_10y %>%
  rename_with(
    ~ paste0(.x, "_10"),
    .cols = -c(Species_name, rclim)
  )

trends_full <- trends %>%
  left_join(trends_10y_ren, by = c("Species_name", "rclim"))

trends_full$Species_name[trends_full$Species_name == "Polygonia c album"] <- "Polygonia c-album"
trends_full$Species_name[trends_full$Species_name == "Satyrium w album"]  <- "Satyrium w-album"

names(trends_full)[names(trends_full) == "Species_name"] <- "SPECIES"
trends_full$SPECIES <- gsub("_", " ", trends_full$SPECIES)


trends_full <- merge(
  trends_full,
  names_CBMS %>% select(-nom_cat),
  by = "SPECIES"
)

trends_full$rclim <- gsub("R", "", trends_full$rclim)


write.csv(trends_full,
          "output/final_results/trends_full.csv",
          row.names = FALSE)
```

## 7. Generar taula TRENDS per a SUBSETS
```{r}
process_subset <- function(subset_name, trim_years = 1994:2025) {
  
  library(dplyr)
  library(tidyr)
  library(purrr)
  library(readr)
  
  folder <- file.path("output/saved/subsets", subset_name, "trim")
  if (!dir.exists(folder)) stop("No existeix la carpeta: ", folder)
  
  message("➡ Processant subset: ", subset_name)
  
  outdir <- file.path("output/final_results/subsets", subset_name)
  dir.create(outdir, recursive = TRUE, showWarnings = FALSE)
  
  files <- list.files(folder, pattern="\\.csv$", full.names=TRUE)
  if (length(files) == 0) stop("No hi ha arxius TRIM a: ", folder)
  
  # ----------------------------
  # 🔵 PART 1 — LLEGIR I NORMALITZAR TRIM
  # ----------------------------
  
  process_trim_file <- function(file) {
    datos <- read.csv(file, header = TRUE, check.names = FALSE)
    
    columnas_comunes <- datos[, 1:14]
    columnas_anys <- datos[, 15:ncol(datos)]
    
    anys_detectats <- suppressWarnings(as.numeric(colnames(columnas_anys)))
    
    matriu_anys <- as.data.frame(matrix(
      NA, nrow = nrow(columnas_comunes), ncol = length(trim_years)
    ))
    colnames(matriu_anys) <- trim_years
    
    anys_en_arxiu <- intersect(trim_years, anys_detectats)
    matriu_anys[, as.character(anys_en_arxiu)] <-
      columnas_anys[, as.character(anys_en_arxiu), drop = FALSE]
    
    columnas_comunes$rclim <- subset_name  
    cbind(columnas_comunes, matriu_anys)
  }
  
  trim_df <- map_dfr(files, process_trim_file)
  
  # 🔥 FILTRE IMPORTANT: EXIGIR MÍNIM 3 ITINERARIS  
  trim_df <- trim_df %>% filter(N_sites >= 3)
  
  message("✔ Filtrades espècies amb N_sites < 3. Restants: ", nrow(trim_df))
  
  # ----------------------------
  # 🔵 PART 2 — GENERAR COINDEX
  # ----------------------------
  
  coindex <- trim_df %>%
    mutate(fila_tipo = rep(c("index","se"), n()/2),
           grupo = rep(1:(n()/2), each = 2)) %>%
    pivot_longer(
      cols = matches("^[0-9]{4}$"),
      names_to = "Year",
      values_to = "Value"
    ) %>%
    pivot_wider(
      names_from = fila_tipo,
      values_from = Value
    ) %>%
    filter(!is.na(index)) %>%
    mutate(
      BMS_ID = "CBMS",
      id = "tot"
    ) %>%
    select(IDesp = Species_name, id, Year, index, se, BMS_ID, rclim) %>%
    filter(!grepl("sp\\.", IDesp, ignore.case = TRUE)) 
  
  write.csv(coindex,
            file.path(outdir, "coindex.csv"),
            row.names = FALSE)
  
  message("✔ Generat coindex per ", subset_name)
  
  # ----------------------------
  # 🔵 PART 3 — GENERAR TRENDS
  # ----------------------------
  
  trends <- trim_df %>%
    mutate(grupo = ceiling(row_number()/4)) %>%
    filter((row_number()-1) %% 4 + 1 == 1) %>%
    filter(!grepl("sp\\.", Species_name, ignore.case = TRUE))
  
  any_cols <- names(trends)[grepl("^[0-9]{4}$", names(trends))]
  
  trends <- trends %>%
    rowwise() %>%
    mutate(
      n_years = length(which(!is.na(c_across(all_of(any_cols))))),
      
      taxa_canvi = Slope_imputed_mul - 1,
      
      canvi_acumulat = (Slope_imputed_mul ^ n_years - 1) * 100,
      
      taxa_canvi = ifelse(Slope_imputed_classification %in% c("Stable","Uncertain"),
                          NA, taxa_canvi),
      canvi_acumulat = ifelse(Slope_imputed_classification %in% c("Stable","Uncertain"),
                              NA, canvi_acumulat)
    ) %>%
    ungroup() %>%
    select(-n_years)
  
  write.csv(trends,
            file.path(outdir, "trends.csv"),
            row.names = FALSE)
  
  message("✔ Generat trends per ", subset_name)
  
  return(list(coindex = coindex, trends = trends))
}

process_subset("diba_10y")


```

## COMPILATS ANTICS

Posats per no tirar res

### C.ÍNDEXS LOCALS - SINDEX

```{r, message = FALSE, warning=FALSE, error= FALSE}
#REGIO1
carpeta_a_compilar <- "output/saved/sindex1"
# Obtén la lista de archivos en la carpeta
lst <- list.files(path = carpeta_a_compilar, full.names = TRUE)
# Itera a través de la lista y elimina cada archivo
sindex1 = data.frame()
# iterate over the names in the lists
for(table in lst){
  dataFromExcel <- read_excel(table)
  sindex1<- rbind(sindex1,dataFromExcel)
} 

#REGIO 2
carpeta_a_compilar <- "output/saved/sindex2"
# Obtén la lista de archivos en la carpeta
lst <- list.files(path = carpeta_a_compilar, full.names = TRUE)
# Itera a través de la lista y elimina cada archivo
sindex2 = data.frame()
# iterate over the names in the lists
for(table in lst){
  dataFromExcel <- read_excel(table)
  sindex2<- rbind(sindex2,dataFromExcel)
} 

#REGIO3
carpeta_a_compilar <- "output/saved/sindex3"
# Obtén la lista de archivos en la carpeta
lst <- list.files(path = carpeta_a_compilar, full.names = TRUE)
# Itera a través de la lista y elimina cada archivo
sindex3 = data.frame()
# iterate over the names in the lists
for(table in lst){
  dataFromExcel <- read_excel(table)
  sindex3<- rbind(sindex3,dataFromExcel)
} 

sitendex<-rbind(sindex1,sindex2,sindex3)
rm(sindex1)
rm(sindex2)
rm(sindex3)

sitendex <-sitendex [!sitendex$SPECIES %in% c("HES","PIE","PAP","LYC","NYM","SAT","hespsp","hestsp","lyclsp","nymasp","nymlsp","nymmsp","piegsp","piepsp","pielsp","satesp","lycags"),]

write.csv(sitendex, file=("output/final_results/sites.csv"), row.names = FALSE)

sindex$SPECIES <- gsub("_", " ", sindex$SPECIES)
names(sindex)[names(sindex) == "region"] <- "rclim"
sindex<-merge(sindex, names_CBMS, by="SPECIES")
write.csv(sindex, file=("output/final_results/sites.csv"), row.names = FALSE)

```

### COMPILAR TRENDS

```{r, message = FALSE, warning=FALSE, error= FALSE}
library(readxl)

carpeta_a_compilar <- "output/saved/andorra/trends"
lst <- list.files(path = carpeta_a_compilar, full.names = TRUE)

# Inicializar un dataframe vacío para almacenar los datos compilados
trendsG <- data.frame()

# Nombres de columnas esperados para los archivos de 19 columnas
column_names_19cols <- NULL

for(table in lst){
  dataFromExcel <- read_excel(table)
  
  # Asumir que el número total de columnas esperadas es 19
  total_columns_expected <- 19
  
  # Si el archivo tiene solo 13 columnas
  if (ncol(dataFromExcel) == 13) {
    # Crear columnas en blanco con los nombres correspondientes
    extra_columns <- data.frame(
      nboot_10y = NA, rate_10y = NA, rate_10y_low = NA, rate_10y_upp = NA, pcn_10y = NA
    )
    # Añadir las columnas faltantes al dataframe
    dataFromExcel <- cbind(dataFromExcel, extra_columns)
  }
  
  # Ajustar el número de columnas si es necesario
  if (ncol(dataFromExcel) < total_columns_expected) {
    extra_cols <- total_columns_expected - ncol(dataFromExcel)
    for (i in 1:extra_cols) {
      dataFromExcel[[paste0("Blank_Column_", i)]] <- NA
    }
  }
  
  # Ajustar el orden y nombres de las columnas
  colnames(dataFromExcel) <- c(
    paste0("Blank_Column_", 1:(total_columns_expected - ncol(dataFromExcel))),
    "nboot_10y", "rate_10y", "rate_10y_low", "rate_10y_upp", "pcn_10y"
  )
  
  # Si es un archivo de 19 columnas, guardar los nombres de las columnas
  if (ncol(dataFromExcel) == 19 && is.null(column_names_19cols)) {
    column_names_19cols <- colnames(dataFromExcel)
  }
  
  # Combinar los dataframes
  trendsG <- rbind(trendsG, dataFromExcel)
}

# Asignar los nombres de columnas de los archivos de 19 columnas al dataframe resultante
if (!is.null(column_names_19cols)) {
  colnames(trendsG) <- column_names_19cols
}

names(trendsG)<-c("data_from", "data_to", "data_nyears", "minyear", "maxyear", "n", "nboot_It",
                  "rate_It", "rate_It_low", "rate_It_upp", "pcn_It", "TrendClass_It","nboot_10y",
                  "rate_10y","rate_10y_low","rate_10y_upp", "pcn_10y","TrendClass_10y","SPECIES")

### R1
carpeta_a_compilar <- "output/saved/R1/trends"
lst <- list.files(path = carpeta_a_compilar, full.names = TRUE)

# Inicializar un dataframe vacío para almacenar los datos compilados
trends1 <- data.frame()

# Nombres de columnas esperados para los archivos de 19 columnas
column_names_19cols <- NULL

for(table in lst){
  dataFromExcel <- read_excel(table)
  
  # Asumir que el número total de columnas esperadas es 19
  total_columns_expected <- 19
  
  # Si el archivo tiene solo 13 columnas
  if (ncol(dataFromExcel) == 13) {
    # Crear columnas en blanco con los nombres correspondientes
    extra_columns <- data.frame(
      nboot_10y = NA, rate_10y = NA, rate_10y_low = NA, rate_10y_upp = NA, pcn_10y = NA
    )
    # Añadir las columnas faltantes al dataframe
    dataFromExcel <- cbind(dataFromExcel, extra_columns)
  }
  
  # Ajustar el número de columnas si es necesario
  if (ncol(dataFromExcel) < total_columns_expected) {
    extra_cols <- total_columns_expected - ncol(dataFromExcel)
    for (i in 1:extra_cols) {
      dataFromExcel[[paste0("Blank_Column_", i)]] <- NA
    }
  }
  
  # Ajustar el orden y nombres de las columnas
  colnames(dataFromExcel) <- c(
    paste0("Blank_Column_", 1:(total_columns_expected - ncol(dataFromExcel))),
    "nboot_10y", "rate_10y", "rate_10y_low", "rate_10y_upp", "pcn_10y"
  )
  
  # Si es un archivo de 19 columnas, guardar los nombres de las columnas
  if (ncol(dataFromExcel) == 19 && is.null(column_names_19cols)) {
    column_names_19cols <- colnames(dataFromExcel)
  }
  
  # Combinar los dataframes
  trends1 <- rbind(trends1, dataFromExcel)
}

# Asignar los nombres de columnas de los archivos de 19 columnas al dataframe resultante
if (!is.null(column_names_19cols)) {
  colnames(trends1) <- column_names_19cols
}

names(trends1)<-c("data_from", "data_to", "data_nyears", "minyear", "maxyear", "n", "nboot_It",
                  "rate_It", "rate_It_low", "rate_It_upp", "pcn_It", "TrendClass_It","nboot_10y",
                  "rate_10y","rate_10y_low","rate_10y_upp", "pcn_10y","TrendClass_10y","SPECIES")


### R2
carpeta_a_compilar <- "output/saved/R2/trends"
lst <- list.files(path = carpeta_a_compilar, full.names = TRUE)

# Inicializar un dataframe vacío para almacenar los datos compilados
trends2 <- data.frame()

# Nombres de columnas esperados para los archivos de 19 columnas
column_names_19cols <- NULL

for(table in lst){
  dataFromExcel <- read_excel(table)
  
  # Asumir que el número total de columnas esperadas es 19
  total_columns_expected <- 19
  
  # Si el archivo tiene solo 13 columnas
  if (ncol(dataFromExcel) == 13) {
    # Crear columnas en blanco con los nombres correspondientes
    extra_columns <- data.frame(
      nboot_10y = NA, rate_10y = NA, rate_10y_low = NA, rate_10y_upp = NA, pcn_10y = NA
    )
    # Añadir las columnas faltantes al dataframe
    dataFromExcel <- cbind(dataFromExcel, extra_columns)
  }
  
  # Ajustar el número de columnas si es necesario
  if (ncol(dataFromExcel) < total_columns_expected) {
    extra_cols <- total_columns_expected - ncol(dataFromExcel)
    for (i in 1:extra_cols) {
      dataFromExcel[[paste0("Blank_Column_", i)]] <- NA
    }
  }
  
  # Ajustar el orden y nombres de las columnas
  colnames(dataFromExcel) <- c(
    paste0("Blank_Column_", 1:(total_columns_expected - ncol(dataFromExcel))),
    "nboot_10y", "rate_10y", "rate_10y_low", "rate_10y_upp", "pcn_10y"
  )
  
  # Si es un archivo de 19 columnas, guardar los nombres de las columnas
  if (ncol(dataFromExcel) == 19 && is.null(column_names_19cols)) {
    column_names_19cols <- colnames(dataFromExcel)
  }
  
  # Combinar los dataframes
  trends2 <- rbind(trends2, dataFromExcel)
}

# Asignar los nombres de columnas de los archivos de 19 columnas al dataframe resultante
if (!is.null(column_names_19cols)) {
  colnames(trends2) <- column_names_19cols
}

names(trends2)<-c("data_from", "data_to", "data_nyears", "minyear", "maxyear", "n", "nboot_It",
                  "rate_It", "rate_It_low", "rate_It_upp", "pcn_It", "TrendClass_It","nboot_10y",
                  "rate_10y","rate_10y_low","rate_10y_upp", "pcn_10y","TrendClass_10y","SPECIES")


### R3
carpeta_a_compilar <- "output/saved/R3/trends"
lst <- list.files(path = carpeta_a_compilar, full.names = TRUE)

# Inicializar un dataframe vacío para almacenar los datos compilados
trends3 <- data.frame()

# Nombres de columnas esperados para los archivos de 19 columnas
column_names_19cols <- NULL

for(table in lst){
  dataFromExcel <- read_excel(table)
  
  # Asumir que el número total de columnas esperadas es 19
  total_columns_expected <- 19
  
  # Si el archivo tiene solo 13 columnas
  if (ncol(dataFromExcel) == 13) {
    # Crear columnas en blanco con los nombres correspondientes
    extra_columns <- data.frame(
      nboot_10y = NA, rate_10y = NA, rate_10y_low = NA, rate_10y_upp = NA, pcn_10y = NA
    )
    # Añadir las columnas faltantes al dataframe
    dataFromExcel <- cbind(dataFromExcel, extra_columns)
  }
  
  # Ajustar el número de columnas si es necesario
  if (ncol(dataFromExcel) < total_columns_expected) {
    extra_cols <- total_columns_expected - ncol(dataFromExcel)
    for (i in 1:extra_cols) {
      dataFromExcel[[paste0("Blank_Column_", i)]] <- NA
    }
  }
  
  # Ajustar el orden y nombres de las columnas
  colnames(dataFromExcel) <- c(
    paste0("Blank_Column_", 1:(total_columns_expected - ncol(dataFromExcel))),
    "nboot_10y", "rate_10y", "rate_10y_low", "rate_10y_upp", "pcn_10y"
  )
  
  # Si es un archivo de 19 columnas, guardar los nombres de las columnas
  if (ncol(dataFromExcel) == 19 && is.null(column_names_19cols)) {
    column_names_19cols <- colnames(dataFromExcel)
  }
  
  # Combinar los dataframes
  trends3 <- rbind(trends3, dataFromExcel)
}

# Asignar los nombres de columnas de los archivos de 19 columnas al dataframe resultante
if (!is.null(column_names_19cols)) {
  colnames(trends3) <- column_names_19cols
}

names(trends3)<-c("data_from", "data_to", "data_nyears", "minyear", "maxyear", "n", "nboot_It",
                  "rate_It", "rate_It_low", "rate_It_upp", "pcn_It", "TrendClass_It","nboot_10y",
                  "rate_10y","rate_10y_low","rate_10y_upp", "pcn_10y","TrendClass_10y","SPECIES")


### Balear
carpeta_a_compilar <- "output/saved/IB/trends"
lst <- list.files(path = carpeta_a_compilar, full.names = TRUE)

# Inicializar un dataframe vacío para almacenar los datos compilados
trends4 <- data.frame()

# Nombres de columnas esperados para los archivos de 19 columnas
column_names_19cols <- NULL

for(table in lst){
  dataFromExcel <- read_excel(table)
  
  # Asumir que el número total de columnas esperadas es 19
  total_columns_expected <- 19
  
  # Si el archivo tiene solo 13 columnas
  if (ncol(dataFromExcel) == 13) {
    # Crear columnas en blanco con los nombres correspondientes
    extra_columns <- data.frame(
      nboot_10y = NA, rate_10y = NA, rate_10y_low = NA, rate_10y_upp = NA, pcn_10y = NA
    )
    # Añadir las columnas faltantes al dataframe
    dataFromExcel <- cbind(dataFromExcel, extra_columns)
  }
  
  # Ajustar el número de columnas si es necesario
  if (ncol(dataFromExcel) < total_columns_expected) {
    extra_cols <- total_columns_expected - ncol(dataFromExcel)
    for (i in 1:extra_cols) {
      dataFromExcel[[paste0("Blank_Column_", i)]] <- NA
    }
  }
  
  # Ajustar el orden y nombres de las columnas
  colnames(dataFromExcel) <- c(
    paste0("Blank_Column_", 1:(total_columns_expected - ncol(dataFromExcel))),
    "nboot_10y", "rate_10y", "rate_10y_low", "rate_10y_upp", "pcn_10y"
  )
  
  # Si es un archivo de 19 columnas, guardar los nombres de las columnas
  if (ncol(dataFromExcel) == 19 && is.null(column_names_19cols)) {
    column_names_19cols <- colnames(dataFromExcel)
  }
  
  # Combinar los dataframes
  trends4 <- rbind(trends4, dataFromExcel)
}

# Asignar los nombres de columnas de los archivos de 19 columnas al dataframe resultante
if (!is.null(column_names_19cols)) {
  colnames(trends4) <- column_names_19cols
}

names(trends4)<-c("data_from", "data_to", "data_nyears", "minyear", "maxyear", "n", "nboot_It",
                  "rate_It", "rate_It_low", "rate_It_upp", "pcn_It", "TrendClass_It","nboot_10y",
                  "rate_10y","rate_10y_low","rate_10y_upp", "pcn_10y","TrendClass_10y","SPECIES")



trendsG$rclim<-"0"
trends1$rclim<-"1"
trends2$rclim<-"2"
trends3$rclim<-"3"
trends4$rclim<-"4"

compiled_trends<-rbind(trendsG, trends1, trends2, trends3, trends4)

compiled_trends$SPECIES[is.na(compiled_trends$SPECIES)] <- ""
compiled_trends$SPECIES[compiled_trends$SPECIES == ""] <- compiled_trends$nboot_10y[compiled_trends$SPECIES == ""]

rm(trends1)
rm(trends2)
rm(trends3)
rm(trends4)

# Si quieres guardar el resultado en un archivo Excel
write.xlsx(compiled_trends, "output/final_results/trends.xlsx")
write.xlsx(trendsG, "output/saved/andorra/trendsdiba.xlsx")
```

### COMPILAR ÍNDEXS REGIONALS

```{r, message = FALSE, warning=FALSE, error= FALSE}

library(devtools)
library(data.table)
library(data.table)
library(sf)
library(tmap)
library(xlsx)
library(tidyr)
library(dplyr)
library(tidyverse)
library(readxl)
#G
carpeta_a_compilar <- "output/saved/CAT/co_index_ci"
# Obtén la lista de archivos en la carpeta
lst <- list.files(path = carpeta_a_compilar, full.names = TRUE)
# Itera a través de la lista y elimina cada archivo
coindexG = data.frame()
# iterate over the names in the lists
for(table in lst){
  dataFromExcel <- read_excel(table)
  coindexG<- rbind(coindexG,dataFromExcel)
} 
#R1
carpeta_a_compilar <- "output/saved/R1/co_index_ci"
# Obtén la lista de archivos en la carpeta
lst <- list.files(path = carpeta_a_compilar, full.names = TRUE)
# Itera a través de la lista y elimina cada archivo
coindex1 = data.frame()
# iterate over the names in the lists
for(table in lst){
  dataFromExcel <- read_excel(table)
  coindex1<- rbind(coindex1,dataFromExcel)
} 

#R2
carpeta_a_compilar <- "output/saved/R2/co_index_ci"
# Obtén la lista de archivos en la carpeta
lst <- list.files(path = carpeta_a_compilar, full.names = TRUE)
# Itera a través de la lista y elimina cada archivo
coindex2 = data.frame()
# iterate over the names in the lists
for(table in lst){
  dataFromExcel <- read_excel(table)
  coindex2<- rbind(coindex2,dataFromExcel)
} 

#R3
carpeta_a_compilar <- "output/saved/R3/co_index_ci"
# Obtén la lista de archivos en la carpeta
lst <- list.files(path = carpeta_a_compilar, full.names = TRUE)
# Itera a través de la lista y elimina cada archivo
coindex3 = data.frame()
# iterate over the names in the lists
for(table in lst){
  dataFromExcel <- read_excel(table)
  coindex3<- rbind(coindex3,dataFromExcel)
} 

#R4
carpeta_a_compilar <- "output/saved/IB/co_index_ci"
# Obtén la lista de archivos en la carpeta
lst <- list.files(path = carpeta_a_compilar, full.names = TRUE)
# Itera a través de la lista y elimina cada archivo
coindex4 = data.frame()
# iterate over the names in the lists
for(table in lst){
  dataFromExcel <- read_excel(table)
  coindex4<- rbind(coindex4,dataFromExcel)
} 

coindexG$rclim<-"0"
coindex1$rclim<-"1"
coindex2$rclim<-"2"
coindex3$rclim<-"3"
coindex4$rclim<-"4"

co_index<-rbind(coindexG,coindex1,coindex2,coindex3,coindex4)
rm(coindex1,coindex2, coindex3, coindex4, coindexG)

co_index <-co_index [!co_index$SPECIES %in% c("HES","PIE","PAP","LYC","NYM","SAT","hespsp","hestsp","lyclsp","nymasp","nymlsp","nymmsp","piegsp","piepsp","pielsp","satesp","lycags"),]

coindex_trends<-co_index
coindex_trends$spclim<-paste(coindex_trends$SPECIES, coindex_trends$rclim)
conteo_valores <- table(coindex_trends$spclim)

# Identificar los valores que tienen al menos cuatro filas
valores_con_al_menos_cuatro_filas <- names(conteo_valores[conteo_valores >= 8])

# Filtrar el DataFrame para mantener solo las filas con los valores deseados
df_filtrado <- coindex_trends[coindex_trends$spclim %in% valores_con_al_menos_cuatro_filas, ]
co_index<-subset(df_filtrado, select= -spclim)


write.csv(co_index, file=("output/final_results/coindex.csv"), row.names = FALSE)
```

Per a la Taula Coindex_ci ens interessarà també tenir altres camps

-   NSITE (num). Nombre d'itineraris estudiats un any concret
-   NSITE_OBS. (nombre d'itineraris que s'han tingut en compte un any concret per al comptatge de l'índex anual)
-   COL_INDEX (num). Valor de l'índex abans d'aplicar-hi el mètode bootstrap.
-   Estimated (binary). Apareix un 1 als anys en què no hi havia prous itineraris per estimar els valors i per tant s'han hagut d0usar els anys consecutius per calcular l'índex anual.