---
title: "ProtocolCBMS"
author: "Andreu"
date: "2025-11-19"
output: html_document
---


## 1. Carrega paquets

```{r setup, message=FALSE, warning=FALSE}
# -------------------------------------------------------------------------
# 0. Carregar paquets i funcions
# -------------------------------------------------------------------------
library(devtools)
library(data.table)
library(rbms)
library(sf)
library(raster)
library(rasterVis)
library(tmap)
library(xlsx)
library(ggplot2)
library(tidyr)
library(dplyr)
library(readxl)
library(openxlsx)
library(lubridate)
source("workshop_functions.R")

region_bms <- c("CBMS")
bms <- "CBMS"
bms_id <- "CBMS"


```

## 2. CBMS_TOT

```{r, message = FALSE, warning=FALSE, error= FALSE}
b_count <- read.table("./input/tables/cbms_counts.csv", sep=",", dec=".", header=TRUE)
m_visit <- read.table("./input/tables/cbms_visits.csv",
                      sep = ",",
                      dec = ".",
                      header = TRUE,
                      fill = TRUE,
                      comment.char = "",
                      stringsAsFactors = FALSE)

sites <- read.table("./input/tables/cbms_sites.csv", sep=";", dec=".", header=TRUE)

itineraris_25 <- read_excel("input/tables/itineraris_25.xlsx")

##b_countG

b_countG <- b_count %>%
  rename(
    SITE_ID = transect_id,
    SPECIES = species_name,
    Count = butterfly_count
  ) %>%
  group_by(bms_visit_id, SITE_ID, SPECIES) %>%
  summarise(Count = sum(Count, na.rm = TRUE)) %>%
  ungroup()

b_countG <- b_countG %>%
  # unir només les columnes necessàries de m_visit
  left_join(
    m_visit %>% select(bms_visit_id, visit_date),
    by = "bms_visit_id"
  ) %>%
  rename(DATE = visit_date) %>%
  # generar noves columnes de data i bms_id
  mutate(
    DATE = as.Date(DATE),
    year  = year(DATE),
    month = month(DATE),
    day   = day(DATE),
    bms_id = "CBMS"
  ) %>%
  # eliminar la columna temporal bms_visit_id
  select(-bms_visit_id)

sum(b_count$butterfly_count)

b_countG<-subset(b_countG, b_countG$SITE_ID<10000)

## m_visitG
m_visitG <- m_visit %>%
  rename(
    SITE_ID = transect_id,
    DATE = visit_date
  ) %>%
  select(SITE_ID, DATE)


m_visitG <- m_visitG %>%
  mutate(
    DATE = as.Date(DATE),        # convertir a data
    year  = year(DATE),          # any
    month = month(DATE),         # mes (numèric)
    day   = day(DATE),           # dia
    week  = isoweek(DATE),       # setmana ISO
    bms_id = "CBMS"              # constant
  )


m_visitG<-subset(m_visitG, m_visitG$SITE_ID<10000)

# Guardem les taules completes globals

b_count_sub<- b_countG
m_visit_sub<-m_visitG
```

## 3. SUBSET DE LA BDD DE TREBALL

```{r, message = FALSE, warning=FALSE, error= FALSE}
itineraris_25$codi_oficial <- as.factor(itineraris_25$codi_oficial)

itin_clim <- data.frame(SITE_ID=itineraris_25$codi_oficial, rclim=itineraris_25$rclim)
bclim <- merge(b_countG, itin_clim, by="SITE_ID")
mvisit <- merge(m_visitG, itin_clim, by="SITE_ID")

bcount1 <- subset(bclim, rclim==1)
bcount2 <- subset(bclim, rclim==2)
bcount3 <- subset(bclim, rclim==3)

mvisit1 <- subset(mvisit, rclim==1)
mvisit2 <- subset(mvisit, rclim==2)
mvisit3 <- subset(mvisit, rclim==3)
rm(bclim, mvisit, itin_clim)


```

## 4. Funció principal

```{r, message = FALSE, warning=FALSE, error= FALSE}
# Funció principal per una espècie, any i regió
# Funció principal amb creació de carpetes i noms nets
mi_script <- function(SPECIES, year, b_count_sub, m_visit_sub, region){

  # Carreguem les dades pre-processades locals
  m_visit <- m_visit_sub
  m_count <- b_count_sub

  # ---------------------------------------------------------------------------
  # 1) Crear taula de dates amb estructura anual/semanal
  ts_date <- rbms::ts_dwmy_table(
    InitYear  = year,
    LastYear  = 2025,
    WeekDay1  = "monday"
  )

  # ---------------------------------------------------------------------------
  # 2) Definir temporada de vol (març–setembre)
  ts_season <- rbms::ts_monit_season(
    ts_date,
    StartMonth    = 3,
    EndMonth      = 9,
    StartDay      = 1,
    CompltSeason  = TRUE,
    Anchor        = TRUE,
    AnchorLength  = 2,
    AnchorLag     = 2,
    TimeUnit      = "d"
  )

  # ---------------------------------------------------------------------------
  # 3) Vincular visites a la temporada
  ts_season_visit <- rbms::ts_monit_site(m_visit, ts_season)

  # ---------------------------------------------------------------------------
  # 4) Afegir comptatges de l’espècie
  ts_season_count <- rbms::ts_monit_count_site(ts_season_visit, m_count, sp = SPECIES)

  # ---------------------------------------------------------------------------
  # 5) Estimació corba de vol
  ts_flight_curve <- rbms::flight_curve(
    ts_season_count,
    NbrSample    = 500,
    MinVisit     = 5,
    MinOccur     = 1,
    MinNbrSite   = 3,
    MaxTrial     = 4,
    GamFamily    = "nb",
    SpeedGam     = FALSE,
    CompltSeason = TRUE,
    TimeUnit     = "w"
  )

  pheno <- ts_flight_curve$pheno

  # ---------------------------------------------------------------------------
  # 6) Carpeta de resultats segons regió
  pheno_rds_dir   <- file.path("output/saved", region, "pheno/rds")
  pheno_xlsx_dir  <- file.path("output/saved", region, "pheno/xlsx")
  sindex_rds_dir  <- file.path("output/saved", region, "sindex/rds")
  sindex_xlsx_dir <- file.path("output/saved", region, "sindex/xlsx")
  trim_dir        <- file.path("output/saved", region, "trim")

  dirs <- c(pheno_rds_dir, pheno_xlsx_dir, sindex_rds_dir, sindex_xlsx_dir, trim_dir)
  for(d in dirs){
    if(!dir.exists(d)) dir.create(d, recursive = TRUE)
  }

  # Netejar nom de l'espècie per fitxers
  SPECIES_clean <- gsub("[^A-Za-z0-9_]", "_", SPECIES)

  # ---------------------------------------------------------------------------
  # 7) Guardar fenologia
  saveRDS(ts_flight_curve, file.path(pheno_rds_dir, paste0(SPECIES_clean, "_pheno.rds")))
  write.xlsx(pheno, file.path(pheno_xlsx_dir, paste0(SPECIES_clean, "_pheno.xlsx")))

  # ---------------------------------------------------------------------------
  # 8) IMPUTACIÓ I SITE INDEX
  impt_counts <- rbms::impute_count(
    ts_season_count = ts_season_count,
    ts_flight_curve = pheno,
    YearLimit = NULL,
    TimeUnit  = "w"
  )

  sindex <- rbms::site_index(
    butterfly_count = impt_counts,
    MinFC = 0.10
  )

  saveRDS(sindex, file.path(sindex_rds_dir, paste0(SPECIES_clean, "_sindex.rds")))
  write.xlsx(sindex, file.path(sindex_xlsx_dir, paste0(SPECIES_clean, "_sindex.xlsx")))

  # ---------------------------------------------------------------------------
  # 9) Neteja del site index per TRIM
  sindex <- sindex %>%
    group_by(SITE_ID) %>%
    filter(any(SINDEX != 0)) %>%
    ungroup() %>%
    select(spp = SPECIES, site = SITE_ID, year = M_YEAR, count = SINDEX)

  # ---------------------------------------------------------------------------
  # 10) MODEL TRIM
  a <- trimComplx(
    counts       = sindex,
    species      = SPECIES,
    stratum      = "tot",
    changepoints = "all",
    outputFolder = "out",
    serialcor    = FALSE
  )

  plot(overall(a[[1]]))

  # ---------------------------------------------------------------------------
  # 11) TAULA ICO
  table <- rtrimTableICOFormat(
    a[[1]],
    Species_name   = SPECIES,
    Stratum_number = "tot",
    Year_from      = year
  )

  write.csv(table, file.path(trim_dir, paste0(SPECIES_clean, "_rtrim3.csv")),
            row.names = FALSE)

  message("Processat: ", SPECIES, " (any ", year, ") en regió ", region)
}



```

## 5. Iterar als subsets climàtics

La següent funció itera als diferents subsets climàtics

```{r, message = FALSE, warning=FALSE, error= FALSE}
# Llista de subsets per regió
subset_list <- list(
  list(b_count = bcount1, m_visit = mvisit1, region = "R1"),
  list(b_count = bcount2, m_visit = mvisit2, region = "R2"),
  list(b_count = bcount3, m_visit = mvisit3, region = "R3")
)

# Espècies a excloure
exclude_species <- c("HES","PIE","PAP","LYC","NYM","SAT",
                     "hespsp","hestsp","lyclsp","nymasp","nymlsp",
                     "nymmsp","piegsp","piepsp","pielsp","satesp",
                     "lycags","hespci","lyccav","nymmat","nymmda",
                     "pielre","sathlu","hespon","hessro","nymmps")

# Iterem sobre cada regió
for(s in subset_list){

  b_count_sub <- s$b_count
  m_visit_sub <- s$m_visit
  region <- s$region

  # Comptar itineraris per espècie i any dins la regió
  count_site <- b_count_sub %>%
    group_by(year, SPECIES) %>%
    summarise(n_itin = n_distinct(SITE_ID), .groups = "drop")

  # Només espècies amb mínim 3 itineraris
  count_site_3 <- count_site %>%
    filter(n_itin >= 3) %>%
    group_by(SPECIES) %>%
    summarise(first_year_3 = min(year)) %>%
    filter(!SPECIES %in% exclude_species) %>%
    filter(first_year_3 != 2024)

  # Iterem sobre les espècies seleccionades
  for(i in 1:nrow(count_site_3)){

    SPECIES <- count_site_3$SPECIES[i]
    year <- count_site_3$first_year_3[i]

    # Cridem la funció principal amb tryCatch per evitar aturar tot
    tryCatch(
      {
        mi_script(SPECIES, year, b_count_sub, m_visit_sub, region)
      },
      error = function(e){
        message("Error amb espècie ", SPECIES, " any ", year, ": ", e$message)
      }
    )

  }
}

```

## 6. Càlcul de tendència GENERAL

Combina els site_index calculats per cada subset climàtic per a fer la tendència general de les espècies

```{r, message = FALSE, warning=FALSE, error= FALSE}
general_dir <- "output/saved/general"
subfolders <- c("trim", "sindex/xlsx", "sindex/rds")

for(sf in subfolders){
  dir.create(file.path(general_dir, sf), recursive = TRUE, showWarnings = FALSE)
}

# Regions d'on llegim els sindex
regions <- c("R1", "R2", "R3")

# 1) Localitzar tots els arxius per regió
all_sindex_files <- list()
for(r in regions){
  path_sindex <- file.path("output/saved", r, "sindex/xlsx")
  all_sindex_files[[r]] <- list.files(path_sindex, pattern="_sindex.xlsx$", full.names=TRUE)
}

# 2) Llista d'espècies disponibles
all_species <- unique(gsub("_sindex.xlsx$","",basename(unlist(all_sindex_files))))

#---------------------------------------------------------
# Funció robusta: combina els arxius d'una espècie i força tipus
#---------------------------------------------------------
combine_sindex_species <- function(species){
  
  combined <- data.frame()
  
  for(r in regions){
    
    f <- all_sindex_files[[r]][grepl(paste0("^", species, "_sindex.xlsx$"),
                                     basename(all_sindex_files[[r]]))]
    
    if(length(f) > 0){
      
      tmp <- read.xlsx(f)
      
      # --- NORMALITZACIÓ DE TIPUS (solució a l'error) ---
      colnames(tmp) <- toupper(colnames(tmp))  # assegura coincidència
      
      if("SPECIES" %in% names(tmp)) tmp$SPECIES <- as.character(tmp$SPECIES)
      if("SITE_ID" %in% names(tmp)) tmp$SITE_ID <- as.character(tmp$SITE_ID)
      if("M_YEAR"  %in% names(tmp)) tmp$M_YEAR  <- as.integer(tmp$M_YEAR)
      if("SINDEX"  %in% names(tmp)) tmp$SINDEX  <- as.numeric(tmp$SINDEX)
      # --------------------------------------------------
      
      combined <- dplyr::bind_rows(combined, tmp)
    }
  }
  
  return(combined)
}

#---------------------------------------------------------
# 4) Procés per espècie
#---------------------------------------------------------
# Espècies a processar (NULL = totes)
#species_to_run <- c("Gegenes_nostrodamus")
#for(species in intersect(all_species, species_to_run))
#for(species in all_species)
  
for(species in all_species){
  
  cat("\n--- Procesant espècie:", species, "---\n")
  
  # COMBINAR SINDEX
  sindex_comb <- combine_sindex_species(species)
  
  if(nrow(sindex_comb) == 0){
    cat("   -> Sense dades. Saltant.\n")
    next
  }
  
  # 5) Neteja EXACTA igual com abans
sindex <- sindex_comb %>%
  group_by(SITE_ID) %>%
  filter(any(SINDEX != 0)) %>%
  ungroup() %>%
  select(
    spp   = SPECIES,
    site  = SITE_ID,
    year  = M_YEAR,
    count = SINDEX
  ) %>%
  filter(year >= 2001) %>%                     # 🔹 força inici 2001
  group_by(site) %>%
  tidyr::complete(
    year = seq(min(year, na.rm = TRUE),
               max(year, na.rm = TRUE),
               by = 1),
    fill = list(count = 0)
  ) %>%
  filter(any(count > 0)) %>%                    # 🔹 elimina sites buits
  ungroup()

  # Guardar combinat
  write.xlsx(
    sindex,
    file.path(general_dir, "sindex/xlsx", paste0(species, "_sindex_combined.xlsx"))
  )
  saveRDS(
    sindex,
    file.path(general_dir, "sindex/rds", paste0(species, "_sindex_combined.rds"))
  )
  
  cat("   -> Sindex combinat guardat.\n")
  
  #---------------------------------------------------------
  # 6) MODEL TRIM
  #---------------------------------------------------------
  
  tryCatch({
    
    a <- trimComplx(
      counts       = sindex,
      species      = species,
      stratum      = "tot",
      changepoints = "all",
      outputFolder = "out",
      serialcor    = FALSE
    )
    
    if(class(a[[1]]) != "trim"){
      cat("   -> TRIM no vàlid (classe incorrecta)\n")
      next
    }
    
    plot(overall(a[[1]]))
    
    #-----------------------------------------------------
    # 7) TAULA ICO
    #-----------------------------------------------------
    table <- rtrimTableICOFormat(
      a[[1]],
      Species_name   = species,
      Stratum_number = "tot",
      Year_from      = min(sindex$year, na.rm = TRUE)
    )
    
    write.csv(
      table,
      file.path(general_dir, "trim", paste0(species, "_rtrim3.csv")),
      row.names = FALSE
    )
    
    cat("   -> TRIM i taula ICO guardats.\n")
    
  }, error = function(e){
    cat("   -> Error en TRIM: ", e$message, "\n")
  })
}



```

## 7. Càlcul de la tendència 10 years

```{r, message = FALSE, warning=FALSE, error= FALSE}

# SCRIPT: recalcular TRIM 10y amb debug i suport per R1,R2,R3,general

library(dplyr)
library(readxl)
library(openxlsx)
library(rbms)
library(purrr)
library(stringr)

sindex_base <- "output/saved"
regions <- c("general","R1","R2","R3")
out_base_10y <- file.path(sindex_base, "10y")

# crear dirs 10y
for(r in regions) {
  dir.create(file.path(out_base_10y, r, "trim"),
             recursive = TRUE, showWarnings = FALSE)
}

#------------------------------------------------------------
# LLEGIR FITXERS
#------------------------------------------------------------
read_sindex_file <- function(path) {

  ext <- tolower(tools::file_ext(path))

  if(ext == "rds") {

    tryCatch(readRDS(path),
             error=function(e){
               warning("readRDS falla: ", path, " -> ", e$message)
               NULL
             })

  } else if(ext %in% c("xlsx","xls")) {

    tryCatch(read.xlsx(path),
             error=function(e){
               warning("read.xlsx falla: ", path, " -> ", e$message)
               NULL
             })

  } else if(ext == "csv") {

    tryCatch(read.csv(path,
                      check.names = FALSE,
                      stringsAsFactors = FALSE),
             error=function(e){
               warning("read.csv falla: ", path, " -> ", e$message)
               NULL
             })

  } else {

    warning("Extensió no suportada:", path)
    NULL
  }
}

#------------------------------------------------------------
# NORMALITZAR
#------------------------------------------------------------
normalize_sindex <- function(df, src_path = NA) {

  if(is.null(df) || nrow(df)==0) return(NULL)

  nm <- names(df)

  find_col <- function(cands) {
    x <- intersect(cands, nm)
    if(length(x)) x[1] else NA_character_
  }

  year_col  <- find_col(c("M_YEAR","year","Year","YEAR","any","Any"))
  count_col <- find_col(c("SINDEX","count","Count","INDEX","Index"))
  site_col  <- find_col(c("SITE_ID","site","Site","SITE"))
  spp_col   <- find_col(c("SPECIES","spp","Species","Species_name"))

  if(is.na(year_col) || is.na(count_col) ||
     is.na(site_col) || is.na(spp_col)) {

    warning("Columnes mínimes no trobades a ", src_path)
    return(NULL)
  }

  df %>%
    rename(
      year  = !!sym(year_col),
      count = !!sym(count_col),
      site  = !!sym(site_col),
      spp   = !!sym(spp_col)
    ) %>%
    mutate(
      year  = as.numeric(year),
      count = as.numeric(count),
      site  = as.character(site),
      spp   = as.character(spp)
    ) %>%
    select(spp, site, year, count, everything())
}

#------------------------------------------------------------
# PROCESSAR FITXER
#------------------------------------------------------------
process_sindex_file_to_10y <- function(path, region) {

  tryCatch({

    message(" -> llegint: ", path)

    df_raw <- read_sindex_file(path)
    if(is.null(df_raw)) {
      return(list(ok=FALSE,
                  species_status=list(file="read_fail")))
    }

    sindex <- normalize_sindex(df_raw, src_path = path)
    if(is.null(sindex)) {
      return(list(ok=FALSE,
                  species_status=list(file="normalize_fail")))
    }

    if(!all(c("spp","site","year","count") %in% names(sindex))) {
      return(list(ok=FALSE,
                  species_status=list(file="missing_columns")))
    }

    species_list <- unique(sindex$spp)
    res_list <- list()

    for(sp in species_list) {

      res_list[[sp]] <- tryCatch({

        s_sp <- sindex %>%
          filter(spp == sp) %>%
          arrange(year)

        anys_disponibles <- sort(unique(na.omit(s_sp$year)))
        if(length(anys_disponibles) == 0) return("no_years")

        darrers_anys <- tail(anys_disponibles, 10)
        s_sp_10y <- s_sp %>%
          filter(year %in% darrers_anys)

        if(nrow(s_sp_10y) == 0) return("no_10y")

        a <- trimComplx(
          counts       = s_sp_10y,
          species      = sp,
          stratum      = "tot",
          changepoints = "all",
          outputFolder = "out",
          serialcor    = FALSE
        )

        if(is.null(a) || length(a)==0 ||
           class(a[[1]]) != "trim") {
          return("trim_invalid")
        }

        table_ico <- rtrimTableICOFormat(
          a[[1]],
          Species_name   = sp,
          Stratum_number = "tot",
          Year_from      = min(s_sp_10y$year, na.rm=TRUE)
        )

        SPECIES_clean <- gsub("[^A-Za-z0-9_]", "_", sp)

        out_file <- file.path(
          out_base_10y,
          region,
          "trim",
          paste0(SPECIES_clean, "_rtrim3_10y.csv")
        )

        write.csv(table_ico, out_file, row.names = FALSE)

        message("    -> guardat TRIM 10y: ", out_file)

        "ok"

      }, error = function(e) {

        message("    -> ERROR espècie ", sp, ": ", e$message)
        paste0("species_error: ", e$message)

      })
    }

    list(ok=TRUE, species_status=res_list)

  }, error = function(e) {

    message("ERROR FATAL fitxer ", path, ": ", e$message)

    list(ok=FALSE,
         species_status=list(file=paste0("fatal_error: ", e$message)))
  })
}

#------------------------------------------------------------
# LOOP PER REGIÓ
#------------------------------------------------------------
log_entries <- list()

for(r in regions) {

  message("REGIÓ: ", r)

  candidate_dirs <- c(
    file.path(sindex_base, r, "sindex", "rds"),
    file.path(sindex_base, r, "sindex", "xlsx"),
    file.path(sindex_base, r, "sindex", "csv"),
    file.path(sindex_base, r, "sindex")
  )

  files_found <- character(0)

  for(dirc in candidate_dirs) {
    if(dir.exists(dirc)) {
      fl <- list.files(dirc,
                       pattern="\\.(rds|xlsx|xls|csv)$",
                       full.names=TRUE,
                       ignore.case=TRUE)
      files_found <- c(files_found, fl)
    }
  }

  files_found <- unique(files_found)

  message("  -> arxius trobats: ", length(files_found))

  if(length(files_found)==0) {

    log_entries[[length(log_entries)+1]] <-
      data.frame(region=r,
                 file=NA,
                 species=NA,
                 status="no_files",
                 stringsAsFactors=FALSE)

    next
  }

  for(f in files_found) {

    res <- process_sindex_file_to_10y(f, r)

    if(is.list(res) && "species_status" %in% names(res)) {

      for(sp in names(res$species_status)) {

        status_val <- res$species_status[[sp]]
        if(is.null(status_val) || length(status_val)==0)
          status_val <- "unknown_error"

        log_entries[[length(log_entries)+1]] <-
          data.frame(region=r,
                     file=basename(f),
                     species=sp,
                     status=status_val,
                     stringsAsFactors=FALSE)
      }

    } else {

      log_entries[[length(log_entries)+1]] <-
        data.frame(region=r,
                   file=basename(f),
                   species=NA,
                   status="unexpected_return",
                   stringsAsFactors=FALSE)
    }
  }
}

#------------------------------------------------------------
# GUARDAR LOG
#------------------------------------------------------------
log_df <- bind_rows(log_entries)

write.csv(log_df,
          file.path(out_base_10y, "trim_10y_log.csv"),
          row.names=FALSE)

message("PROCÉS FINALITZAT")


```

## 8. ALTRES SUBSETS

Script que fa una funció per fer el càlcul de la tendència a partir d'un subset de dades, sense tenir en compte les regions climàtiques

```{r, message = FALSE, warning=FALSE, error= FALSE}

library(dplyr)
library(openxlsx)
library(rbms)

# ============================================================
# SCRIPT GENERAL PER CALCULAR TENDÈNCIES D’UN SUBSET DE SITE_ID
# ============================================================

run_subset_pipeline <- function(subset_name, site_list) {
  
  message("\n===================================================")
  message(" PROCESSANT SUBSET: ", subset_name)
  message("===================================================\n")
  
  # ---------------------------------------------------------
  # 0) CREAR DIRECTORIS
  # ---------------------------------------------------------
  
  subset_dir <- file.path("output/saved/subsets", subset_name)
  subfolders <- c("trim", "sindex/xlsx", "sindex/rds")
  
  for(sf in subfolders){
    dir.create(file.path(subset_dir, sf), recursive = TRUE, showWarnings = FALSE)
  }
  
  # ---------------------------------------------------------
  # 1) LOCALITZAR SINDEX PER REGIONS
  # ---------------------------------------------------------
  
  regions <- c("R1", "R2", "R3")
  all_sindex_files <- list()
  
  for(r in regions){
    path_sindex <- file.path("output/saved", r, "sindex/xlsx")
    files <- list.files(path_sindex, pattern = "_sindex.xlsx$", full.names = TRUE)
    all_sindex_files[[r]] <- files
  }
  
  all_species <- unique(gsub("_sindex.xlsx$", "", basename(unlist(all_sindex_files))))
  
  message("Espècies trobades: ", length(all_species), "\n")
  
  # ---------------------------------------------------------
  # 2) FUNCIÓ ROBUSTA: COMBINAR SINDEX DEL SUBSET
  # ---------------------------------------------------------
  
  combine_sindex_subset <- function(species){
    
    combined <- list()   # IMPORTANT → llista en comptes de data.frame()
    
    for(r in regions){
      
      f <- all_sindex_files[[r]][grepl(
        paste0("^", species, "_sindex.xlsx$"),
        basename(all_sindex_files[[r]])
      )]
      
      if(length(f) == 0) next
      
      # Llegir l’Excel
      d <- read.xlsx(f)
      
      # Forçar tipus correctes
      d$SPECIES <- as.character(d$SPECIES)
      d$SITE_ID <- as.character(d$SITE_ID)
      
      # Filtrar només els SITE_ID del subset
      d <- d %>% filter(SITE_ID %in% site_list)
      
      combined[[length(combined) + 1]] <- d
    }
    
    # Convertir en data.frame final
    if(length(combined) == 0) return(data.frame())
    
    return(bind_rows(combined))
  }
  
  # ---------------------------------------------------------
  # 3) BUCLE PRINCIPAL PER ESPÈCIES
  # ---------------------------------------------------------
  
  for(species in all_species){
    
    message("\n--- Procesant espècie: ", species, " ---")
    
    sindex_comb <- combine_sindex_subset(species)
    
    if(nrow(sindex_comb) == 0){
      message("   -> Sense dades per al subset. Saltant.")
      next
    }
    
    # -----------------------------------------------------
    # 4) NETEJA EXACTAMENT COM HAS FET ABANS
    # -----------------------------------------------------
    
    sindex <- sindex_comb %>%
      group_by(SITE_ID) %>%
      filter(any(SINDEX != 0)) %>%   # eliminar itineraris totalment zero
      ungroup() %>%
      select(
        spp   = SPECIES,
        site  = SITE_ID,
        year  = M_YEAR,
        count = SINDEX
      )
    
    # -----------------------------------------------------
    # 5) GUARDAR SINDEX COMBINAT
    # -----------------------------------------------------
    
    write.xlsx(
      sindex,
      file.path(subset_dir, "sindex/xlsx", paste0(species, "_sindex_subset.xlsx")),
      row.names = FALSE
    )
    
    saveRDS(
      sindex,
      file.path(subset_dir, "sindex/rds", paste0(species, "_sindex_subset.rds"))
    )
    
    message("   -> Sindex del subset guardat.")
    
    # -----------------------------------------------------
    # 6) EXECUTAR TRIM
    # -----------------------------------------------------
    
    tryCatch({
      
      a <- trimComplx(
        counts       = sindex,
        species      = species,
        stratum      = "tot",
        changepoints = "all",
        serialcor    = FALSE,
        outputFolder = "out"
      )
      
      if(class(a[[1]]) != "trim"){
        message("   -> TRIM no vàlid (classe incorrecta)")
        next
      }
      
      # ---------------------------------------------------
      # 7) TAULA ICO
      # ---------------------------------------------------
      
      table <- rtrimTableICOFormat(
        a[[1]],
        Species_name   = species,
        Stratum_number = "tot",
        Year_from      = min(sindex$year, na.rm = TRUE)
      )
      
      write.csv(
        table,
        file.path(subset_dir, "trim", paste0(species, "_rtrim3.csv")),
        row.names = FALSE
      )
      
      message("   -> TRIM i taula ICO guardats.")
      
    }, error = function(e){
      message("   -> Error en TRIM: ", e$message)
    })
    
  }
  
  message("\n✔ SUBSET FINALITZAT: ", subset_name, "\n")
}
# ============================================================
# EXEMPLE D’ÚS AMB EL TEU SUBSET DIBA
# ============================================================

diba_sites <- c(
  "8", "11","12","13","19","20","21","24","26","28","33","34,", "36","45", "53","68","69",
  "80","88","89","95","106","107","108","110","112","147","160","161","192","234","239","246","251","253"
)

rmb_sites <- c(
"10","27","29","31","32","34","35","37","45","49","65","75","76","78","83","104","114","119","120","122","128","129","135","147","148","149","150","157","159","174","175","178","179","184","191","196","213","223","226", "230", "233", "234", "237", "238", "239","246", "251", "253"
)

balears<-c("60","61","74", "101", "145", "146", "180", "182", "186","187","204","155", "169", "170", "171", "172", "173","183", "185", "188", "202", "203", "206", "222", "225", "259", "260")


voriental_sites <- itineraris_25$codi_oficial[itineraris_25$comarca == "Vallès Oriental"]

run_subset_pipeline("diba",diba_sites )



```


## 9. Protocol antic Versió RBMS 

Serveix per obtenir fitxers rds, que després s'inclouen en el càlcul dels MSI tipus GBI com ho hem fet fins ara


```{r, message = FALSE, warning=FALSE, error= FALSE}

# script complet integrat: combinació sindex + RBMS (collated index, bootstrap, trends, CI)

library(stringr)

# Carpeta on s'han anat guardant els resultats
results_dir <- "output/saved/general/rbms/co_index"

# Espècies ja processades (noms basats en els fitxers existents)
done_species <- list.files(results_dir, pattern = "_coindex.xlsx$", full.names = FALSE)

# Traiem el sufix del fitxer
done_species <- gsub("_coindex.xlsx$", "", done_species)

# Llista d'espècies pendents
pending_species <- setdiff(all_species, done_species)

cat("\nEspècies processades:", length(done_species), "\n")
print(done_species)

cat("\nEspècies pendents:", length(pending_species), "\n")
print(pending_species)



library(openxlsx)
library(data.table)
library(dplyr)
library(rbms)

#---------------------------------------------------------
# DIRECTORIS
#---------------------------------------------------------
general_dir <- "output/saved/general"
subfolders <- c("sindex/xlsx", "sindex/rds", "rbms/co_index", "rbms/boot")
for(sf in subfolders){
  dir.create(file.path(general_dir, sf), recursive = TRUE, showWarnings = FALSE)
}

# Regions i arxius
regions <- c("R1", "R2", "R3")
all_sindex_files <- list()
for(r in regions){
  path_sindex <- file.path("output/saved", r, "sindex/xlsx")
  all_sindex_files[[r]] <- list.files(path_sindex, pattern="_sindex.xlsx$", full.names=TRUE)
}

all_species <- unique(gsub("_sindex.xlsx$","",basename(unlist(all_sindex_files))))

#---------------------------------------------------------
# FUNCIO PER COMBINAR SINDEX
#---------------------------------------------------------
combine_sindex_species <- function(species){
  combined <- data.frame()
  for(r in regions){
    f <- all_sindex_files[[r]][grepl(paste0("^", species, "_sindex.xlsx$"),
                                     basename(all_sindex_files[[r]]))]
    if(length(f) > 0){
      tmp <- read.xlsx(f)
      colnames(tmp) <- toupper(colnames(tmp))
      if("SPECIES" %in% names(tmp)) tmp$SPECIES <- as.character(tmp$SPECIES)
      if("SITE_ID" %in% names(tmp)) tmp$SITE_ID <- as.character(tmp$SITE_ID)
      if("M_YEAR"  %in% names(tmp)) tmp$M_YEAR  <- as.integer(tmp$M_YEAR)
      if("SINDEX"  %in% names(tmp)) tmp$SINDEX  <- as.numeric(tmp$SINDEX)
      if("TOTAL_NM" %in% names(tmp)) tmp$TOTAL_NM <- as.numeric(tmp$TOTAL_NM)
      combined <- dplyr::bind_rows(combined, tmp)
    }
  }
  return(combined)
}

#---------------------------------------------------------
# BUCLE PER ESPÈCIE
#---------------------------------------------------------
for(species in pending_species){

  cat("\n--- Processant espècie:", species, "---\n")

  sindex_comb <- combine_sindex_species(species)
  if(nrow(sindex_comb) == 0){
    cat("   -> Sense dades. Saltant.\n")
    next
  }

  # Neteja i format
  sindex <- sindex_comb %>%
    group_by(SITE_ID) %>%
    filter(any(SINDEX != 0)) %>%
    ungroup() %>%
    select(SPECIES = SPECIES, SITE_ID, M_YEAR, SINDEX, TOTAL_NM) %>%
    as.data.table()

  if(nrow(sindex) == 0){
    cat("   -> Tot zero després de filtrar. Saltant.\n")
    next
  }

  # Guardar combinat
  write.xlsx(
    sindex,
    file.path(general_dir, "sindex/xlsx", paste0(species, "_sindex_combined.xlsx"))
  )
  saveRDS(
    sindex,
    file.path(general_dir, "sindex/rds", paste0(species, "_sindex_combined.rds"))
  )
  cat("   -> Sindex combinat guardat.\n")

  #---------------------------------------------------------
  # Normalitzar nom espècie per RBMS (espais en comptes de _)
  #---------------------------------------------------------
  species_clean <- gsub("_", " ", species)

  # Check coincidència amb sindex
  if(!species_clean %in% unique(sindex$SPECIES)){
    cat("   -> Espècie no trobada al sindex_comb. Saltant.\n")
    next
  }

  # Check suficients dades
  if(all(sindex$TOTAL_NM <= 0) | all(sindex$SINDEX <= 0) | length(unique(sindex$M_YEAR)) < 2){
    cat("   -> Dades insuficients per collated_index. Saltant.\n")
    next
  }

  #---------------------------------------------------------
  # RBMS: COLLATED INDEX
  #---------------------------------------------------------
  cat("-> Calculant collated_index...\n")
  co_index <- rbms::collated_index(
    data = sindex,
    s_sp = species_clean,
    sindex_value = "SINDEX",
    glm_weights = TRUE,
    rm_zero = TRUE
  )

  ci <- co_index$col_index
  ci$SPECIES <- species_clean

  write.xlsx(
    ci,
    file.path(general_dir, "rbms/co_index", paste0(species, "_coindex.xlsx"))
  )
  cat("   -> Co_index guardat, files:", nrow(ci), "\n")

  #---------------------------------------------------------
  # RBMS: BOOTSTRAP (producció = 500 replicacions)
  #---------------------------------------------------------
  cat("-> Calculant bootstrap (500 replicacions)...\n")
  bootsample <- rbms::boot_sample(sindex, boot_n = 500)

  co_list <- list()
  pb <- txtProgressBar(min = 0, max = nrow(bootsample$boot_ind), style = 3)

  for(i in c(0, seq_len(nrow(bootsample$boot_ind)))){
    tmp <- rbms::collated_index(
      data = sindex,
      s_sp = species_clean,
      sindex_value = "SINDEX",
      bootID = i,
      boot_ind = bootsample,
      glm_weights = TRUE,
      rm_zero = TRUE
    )
    co_list[[i + 1]] <- tmp$col_index
    setTxtProgressBar(pb, i)
  }

  co_boot <- rbindlist(co_list, fill = TRUE)
  co_boot$SPECIES <- species_clean

  saveRDS(
    co_boot,
    file.path(general_dir, "rbms/boot", paste0(species, "_co_boot.rds"))
  )
  cat("   -> Bootstrap guardat, files:", nrow(co_boot), "\n")
}





library(openxlsx)
library(data.table)
library(dplyr)
library(rbms)

cat("\n========================\n")
cat(" TEST RBMS PER UNA ESPÈCIE\n")
cat("========================\n\n")

#---------------------------------------------------------
# 0) CONFIGURACIÓ
#---------------------------------------------------------

SPECIES_TEST <- "Papilio machaon"   # <-- NOM EXACTE DEL FITXER: Papilio_machaon_sindex.xlsx
regions <- c("R1", "R2", "R3")

input_root <- "output/saved"
output_root <- "output/test_rbms"

dir.create(output_root, recursive = TRUE, showWarnings = FALSE)

#---------------------------------------------------------
# 1) LOCALITZAR TOTS ELS SINDEX PER REGIÓ (igual que el teu script)
#---------------------------------------------------------

all_sindex_files <- list()

for(r in regions){
  path_sindex <- file.path(input_root, r, "sindex/xlsx")
  all_sindex_files[[r]] <- list.files(
    path_sindex,
    pattern = "_sindex.xlsx$",
    full.names = TRUE
  )
}

#---------------------------------------------------------
# 2) COMBINAR EL SINDEX PER 1 ESPÈCIE (igual que combine_sindex_species)
#---------------------------------------------------------

combine_sindex_species <- function(species){

  combined <- data.frame()

  for(r in regions){

    f <- all_sindex_files[[r]][
      grepl(paste0("^", species, "_sindex.xlsx$"),
            basename(all_sindex_files[[r]]))
    ]

    if(length(f) > 0){

      tmp <- read.xlsx(f)

      # Normalització tal com ho feies
      colnames(tmp) <- toupper(colnames(tmp))

      if("SPECIES" %in% names(tmp)) tmp$SPECIES <- as.character(tmp$SPECIES)
      if("SITE_ID" %in% names(tmp)) tmp$SITE_ID <- as.character(tmp$SITE_ID)
      if("M_YEAR"  %in% names(tmp)) tmp$M_YEAR  <- as.integer(tmp$M_YEAR)
      if("SINDEX"  %in% names(tmp)) tmp$SINDEX  <- as.numeric(tmp$SINDEX)

      combined <- dplyr::bind_rows(combined, tmp)
    }
  }

  return(combined)
}

cat("-> Combinant SINDEX per l’espècie:", SPECIES_TEST, "\n")

sindex_comb <- combine_sindex_species(SPECIES_TEST)

cat("   Files totals SINDEX combinat:", nrow(sindex_comb), "\n")

if(nrow(sindex_comb) == 0){
  stop("❌ ERROR: L'espècie no té cap .xlsx a R1/R2/R3")
}

#---------------------------------------------------------
# 3) FORMATEJAR COM AL PRIMER SCRIPT
#---------------------------------------------------------

sindex <- sindex_comb %>%
  group_by(SITE_ID) %>%
  filter(any(SINDEX != 0)) %>%
  ungroup() %>%
  select(
    SPECIES = SPECIES,
    SITE_ID = SITE_ID,
    M_YEAR  = M_YEAR,
    SINDEX  = SINDEX,
    TOTAL_NM = TOTAL_NM    # <-- AFEGIT
  ) %>%
  as.data.table()

cat("   Files després de neteja:", nrow(sindex), "\n")

#---------------------------------------------------------
# 4) CARPETA DE SORTIDA RBMS
#---------------------------------------------------------

dir.create(file.path(output_root, "co_index"), recursive = TRUE, showWarnings = FALSE)
dir.create(file.path(output_root, "boot"), recursive = TRUE, showWarnings = FALSE)
dir.create(file.path(output_root, "trends"), recursive = TRUE, showWarnings = FALSE)

#---------------------------------------------------------
# 5) RBMS: COLLATED INDEX
#---------------------------------------------------------

cat("\n-> Calculant collated_index…\n")

co_index <- rbms::collated_index(
  data = sindex,
  s_sp = SPECIES_TEST,
  sindex_value = "SINDEX",
  glm_weights = TRUE,
  rm_zero = TRUE
)

ci <- co_index$col_index
ci$SPECIES <- SPECIES_TEST

cat("   Files col_index:", nrow(ci), "\n")
print(head(ci))

write.xlsx(
  ci,
  file.path(output_root, "co_index",
            paste0(SPECIES_TEST, "_coindex.xlsx"))
)

#---------------------------------------------------------
# 6) RBMS: BOOTSTRAP (50 replicacions per test)
#---------------------------------------------------------

cat("\n-> Bootstrap (50 replicacions)…\n")

bootsample <- rbms::boot_sample(sindex, boot_n = 50)

co_list <- list()

pb <- txtProgressBar(min = 0, max = nrow(bootsample$boot_ind), style = 3)

for(i in c(0, seq_len(nrow(bootsample$boot_ind)))){

  tmp <- rbms::collated_index(
    data = sindex,
    s_sp = SPECIES_TEST,
    sindex_value = "SINDEX",
    bootID = i,
    boot_ind = bootsample,
    glm_weights = TRUE,
    rm_zero = TRUE
  )

  co_list[[i + 1]] <- tmp$col_index
  setTxtProgressBar(pb, i)
}

co_boot <- rbindlist(co_list, fill = TRUE)
co_boot$SPECIES <- SPECIES_TEST

cat("\n   Files bootstrap:", nrow(co_boot), "\n")

saveRDS(
  co_boot,
  file.path(output_root, "boot",
            paste0(SPECIES_TEST, "_co_boot.rds"))
)


```


# 10. PROTOCOL ANTIC RBMS PER SUBSET D’ITINERARIS

```{r, message = FALSE, warning=FALSE, error= FALSE}
library(dplyr)
library(openxlsx)
library(data.table)
library(rbms)

run_rbms_subset <- function(subset_name, site_list, boot_n = 500){

  message("\n===================================================")
  message(" RBMS SUBSET: ", subset_name)
  message("===================================================\n")

  #---------------------------------------------------------
  # DIRECTORIS
  #---------------------------------------------------------
  subset_dir <- file.path("output/saved/subsets", subset_name, "rbms")
  subfolders <- c("sindex/xlsx", "sindex/rds", "co_index", "boot")

  for(sf in subfolders){
    dir.create(file.path(subset_dir, sf), recursive = TRUE, showWarnings = FALSE)
  }

  #---------------------------------------------------------
  # REGIONS I SINDEX
  #---------------------------------------------------------
  regions <- c("R1", "R2", "R3")
  all_sindex_files <- list()

  for(r in regions){
    path_sindex <- file.path("output/saved", r, "sindex/xlsx")
    all_sindex_files[[r]] <- list.files(
      path_sindex,
      pattern = "_sindex.xlsx$",
      full.names = TRUE
    )
  }

  all_species <- unique(gsub("_sindex.xlsx$", "",
                             basename(unlist(all_sindex_files))))

  message("Espècies trobades: ", length(all_species), "\n")

  #---------------------------------------------------------
  # FUNCIÓ COMBINAR SINDEX + SUBSET
  #---------------------------------------------------------
  combine_sindex_subset <- function(species){

    combined <- list()

    for(r in regions){

      f <- all_sindex_files[[r]][
        grepl(paste0("^", species, "_sindex.xlsx$"),
              basename(all_sindex_files[[r]]))
      ]

      if(length(f) == 0) next

      tmp <- read.xlsx(f)
      colnames(tmp) <- toupper(colnames(tmp))

      tmp$SPECIES  <- as.character(tmp$SPECIES)
      tmp$SITE_ID  <- as.character(tmp$SITE_ID)
      tmp$M_YEAR   <- as.integer(tmp$M_YEAR)
      tmp$SINDEX   <- as.numeric(tmp$SINDEX)
      if("TOTAL_NM" %in% names(tmp))
        tmp$TOTAL_NM <- as.numeric(tmp$TOTAL_NM)

      # 🔴 SUBSET AQUÍ
      tmp <- tmp %>% filter(SITE_ID %in% site_list)

      combined[[length(combined) + 1]] <- tmp
    }

    if(length(combined) == 0) return(data.frame())
    bind_rows(combined)
  }

  #---------------------------------------------------------
  # BUCLE PRINCIPAL PER ESPÈCIE
  #---------------------------------------------------------
  for(species in all_species){

    message("\n--- Processant espècie: ", species)

    sindex_comb <- combine_sindex_subset(species)

    if(nrow(sindex_comb) == 0){
      message("   -> Sense dades al subset. Saltant.")
      next
    }

    # Neteja exactament com al protocol antic
    sindex <- sindex_comb %>%
      group_by(SITE_ID) %>%
      filter(any(SINDEX != 0)) %>%
      ungroup() %>%
      select(SPECIES, SITE_ID, M_YEAR, SINDEX, TOTAL_NM) %>%
      as.data.table()

    if(nrow(sindex) == 0){
      message("   -> Tot zero després de filtrar. Saltant.")
      next
    }

    # Guardar SINDEX
    write.xlsx(
      sindex,
      file.path(subset_dir, "sindex/xlsx",
                paste0(species, "_sindex_subset.xlsx"))
    )

    saveRDS(
      sindex,
      file.path(subset_dir, "sindex/rds",
                paste0(species, "_sindex_subset.rds"))
    )

    #---------------------------------------------------------
    # RBMS
    #---------------------------------------------------------
    species_clean <- gsub("_", " ", species)

    if(!species_clean %in% unique(sindex$SPECIES)){
      message("   -> Nom espècie no coincideix. Saltant.")
      next
    }

    if(all(sindex$SINDEX <= 0) | length(unique(sindex$M_YEAR)) < 2){
      message("   -> Dades insuficients per RBMS. Saltant.")
      next
    }

    # COLLATED INDEX
    message("   -> Calculant collated_index")

    co_index <- rbms::collated_index(
      data = sindex,
      s_sp = species_clean,
      sindex_value = "SINDEX",
      glm_weights = TRUE,
      rm_zero = TRUE
    )

    ci <- co_index$col_index
    ci$SPECIES <- species_clean

    write.xlsx(
      ci,
      file.path(subset_dir, "co_index",
                paste0(species, "_coindex.xlsx"))
    )

    # BOOTSTRAP
    message("   -> Bootstrap (", boot_n, " replicacions)")

    bootsample <- rbms::boot_sample(sindex, boot_n = boot_n)

    co_list <- list()
    pb <- txtProgressBar(min = 0,
                         max = nrow(bootsample$boot_ind),
                         style = 3)

    for(i in c(0, seq_len(nrow(bootsample$boot_ind)))){

      tmp <- rbms::collated_index(
        data = sindex,
        s_sp = species_clean,
        sindex_value = "SINDEX",
        bootID = i,
        boot_ind = bootsample,
        glm_weights = TRUE,
        rm_zero = TRUE
      )

      co_list[[i + 1]] <- tmp$col_index
      setTxtProgressBar(pb, i)
    }

    co_boot <- rbindlist(co_list, fill = TRUE)
    co_boot$SPECIES <- species_clean

    saveRDS(
      co_boot,
      file.path(subset_dir, "boot",
                paste0(species, "_co_boot.rds"))
    )

    message("   -> RBMS completat.")
  }

  message("\n✔ RBMS SUBSET FINALITZAT: ", subset_name, "\n")
}



diba_sites <- c(
  "8", "11","12","13","19","20","21","24","26","28","33","34,", "36","45", "53","68","69",
  "80","88","89","95","106","107","108","110","112","147","160","161","192","234","239","246","251","253"
)


run_rbms_subset("diba", diba_sites)


```
## 11. SUBSET per 10 anys

```{r, message = FALSE, warning=FALSE, error= FALSE}

run_subset_pipeline_10y <- function(subset_name, site_list) {
  
  message("\n===================================================")
  message(" PROCESSANT SUBSET (10 anys): ", subset_name)
  message("===================================================\n")
  
  # ---------------------------------------------------------
  # 0) CREAR DIRECTORIS
  # ---------------------------------------------------------
  subset_dir <- file.path("output/saved/subsets", paste0(subset_name,"_10y"))
  subfolders <- c("trim", "sindex/xlsx", "sindex/rds")
  for(sf in subfolders){
    dir.create(file.path(subset_dir, sf), recursive = TRUE, showWarnings = FALSE)
  }
  
  # ---------------------------------------------------------
  # 1) LOCALITZAR SINDEX PER REGIONS
  # ---------------------------------------------------------
  regions <- c("R1", "R2", "R3")
  all_sindex_files <- list()
  for(r in regions){
    path_sindex <- file.path("output/saved", r, "sindex/xlsx")
    files <- list.files(path_sindex, pattern = "_sindex.xlsx$", full.names = TRUE)
    all_sindex_files[[r]] <- files
  }
  all_species <- unique(gsub("_sindex.xlsx$", "", basename(unlist(all_sindex_files))))
  message("Espècies trobades: ", length(all_species), "\n")
  
  # ---------------------------------------------------------
  # 2) FUNCIÓ COMBINAR SINDEX DEL SUBSET
  # ---------------------------------------------------------
  combine_sindex_subset <- function(species){
    combined <- list()
    for(r in regions){
      f <- all_sindex_files[[r]][grepl(
        paste0("^", species, "_sindex.xlsx$"),
        basename(all_sindex_files[[r]])
      )]
      if(length(f) == 0) next
      d <- read.xlsx(f)
      d$SPECIES <- as.character(d$SPECIES)
      d$SITE_ID <- as.character(d$SITE_ID)
      # Filtrar pel subset de SITE_ID
      d <- d %>% filter(SITE_ID %in% site_list)
      # Filtrar els darrers 10 anys automàticament
      max_year <- max(d$M_YEAR, na.rm = TRUE)
      min_year <- max_year - 9
      d <- d %>% filter(M_YEAR >= min_year & M_YEAR <= max_year)
      combined[[length(combined) + 1]] <- d
    }
    if(length(combined) == 0) return(data.frame())
    return(bind_rows(combined))
  }
  
  # ---------------------------------------------------------
  # 3) BUCLE PER ESPÈCIES
  # ---------------------------------------------------------
  for(species in all_species){
    message("\n--- Procesant espècie: ", species, " ---")
    
    sindex_comb <- combine_sindex_subset(species)
    if(nrow(sindex_comb) == 0){
      message("   -> Sense dades per al subset. Saltant.")
      next
    }
    
    # -----------------------------------------------------
    # 4) NETEJA
    # -----------------------------------------------------
    sindex <- sindex_comb %>%
      group_by(SITE_ID) %>%
      filter(any(SINDEX != 0)) %>%   
      ungroup() %>%
      select(
        spp   = SPECIES,
        site  = SITE_ID,
        year  = M_YEAR,
        count = SINDEX
      )
    
    # -----------------------------------------------------
    # 5) GUARDAR SINDEX COMBINAT
    # -----------------------------------------------------
    write.xlsx(
      sindex,
      file.path(subset_dir, "sindex/xlsx", paste0(species, "_sindex_subset.xlsx")),
      row.names = FALSE
    )
    saveRDS(
      sindex,
      file.path(subset_dir, "sindex/rds", paste0(species, "_sindex_subset.rds"))
    )
    message("   -> Sindex del subset guardat.")
    
    # -----------------------------------------------------
    # 6) EXECUTAR TRIM
    # -----------------------------------------------------
    tryCatch({
      a <- trimComplx(
        counts       = sindex,
        species      = species,
        stratum      = "tot",
        changepoints = "all",
        serialcor    = FALSE,
        outputFolder = "out"
      )
      if(class(a[[1]]) != "trim"){
        message("   -> TRIM no vàlid (classe incorrecta)")
        next
      }
      # ---------------------------------------------------
      # 7) TAULA ICO
      # ---------------------------------------------------
      table <- rtrimTableICOFormat(
        a[[1]],
        Species_name   = species,
        Stratum_number = "tot",
        Year_from      = min(sindex$year, na.rm = TRUE)
      )
      write.csv(
        table,
        file.path(subset_dir, "trim", paste0(species, "_rtrim3.csv")),
        row.names = FALSE
      )
      message("   -> TRIM i taula ICO guardats.")
    }, error = function(e){
      message("   -> Error en TRIM: ", e$message)
    })
  }
  
  message("\n✔ SUBSET FINALITZAT (10 anys): ", subset_name, "\n")
}


run_subset_pipeline_10y("balears",balears )

```

